

# FIRMAN PERDANA

# **Software Engineer Enthusiast**

- ( 0821 3171 9121
- https://perdanamain.github.io/
- in https://www.linkedin.com/in/firmanperdana/

### **TENTANG SAYA**

Seorang mahasiswa tingkat akhir UPN Veteran Jawa Timur. Berfokus dalam pengembangan website. Saya memiliki pengalaman bekerja selama 1 tahun pada perusahaan telekomunikasi dan perusahaan perkebunan sebagai webisite developer. Terlibat lebih dari 3 aplikasi website internal perusahaan seperti aplikasi operasional perkebunan, manajemen aset, dan manajemen datacenter. Mampu bekerja secara tim dan menjadi teman yang dapat diandalkan.

### PENDIDIKAN

2017 - 2020

**SMA NEGERI 1 WARU** 

Jurusan IPA

• 2020 - Sekarang

**UPN Veteran Jawa Timur** 

S1 Sistem Informasi

• Agustus 2022 - Januari 2023

Binar Academy x Kampus Merdeka Batch 3 Bootcamp Full Stack Web

# **PENGALAMAN**

MEI 2023 - NOVEMBER 2023

Sofware Engineer Internship di PT Perkebunan Nusantara XII

PT Perkebunan Nusantara XII Merupakan perseroan milik BUMN yang bergerak di bidang agribisnis. Dalam mendukung kegiatan bisnisnya, PTPN XII Memiliki tim IT yang bertugas untuk mendukung sarana dan prasarana IT. Sebagai Software Engineer di PTPN XII saya terlibat dalam pengembangan aplikasi internal operasional perkebunan dan aplikasi manajemen inventarisasi aset

Maret 2023 - April 2023

Backend Developer Virtual Internship at Evermos x Rakamin Academy

Backend Developer virtual internship merupakan program dari Rakamin Academy x Evermos yang memberikan pengalaman kerja menjadi backend engineer seperti membangun API, Merancang Database dan berhubungan dengan third party

Januari 2023 - Februari 202

Data Center Engineer Internship at Surabaya Network Building Surabaya Newtwork Building merupakan departemen bagian dari PT XL Axiata Tbk memiliki tugas maintenance dan troubleshoot perangkat data center. Saya terlibat dalam pengembangan website internal untuk pengelolaan perangkat data center.

## **PROYEK**

- Binar Car Filter berbasis website
- Flit Airlines berbasis website
- Aroma Bumi Profle (Akses: https://aroma-bumi.vercel.app/)
- Data Center validation equipments berbasis website (Akses https://equipment-validate-frontend.vercel.app/)
- One Stop Solution (OSS) for Planters PT Perkebunan Nusantara (Akses: https://oss.ptpn12.com/)
- Aplikasi Manajemen Inventarisasi Aset PT Perkebunan Nusantara (Akses: https://aset.ptapn.com/)
- Temantiket (Akses: https://temantiket.com/)
- AidWise Decission Support System (Akses: https://aidwise.temantiket.com/)

#### KEAHLIAN

- Bahasa Pemrograman (Java, VB.Net, JavaScript, PHP)
- Frameworks (Laraval, Codelgniter, React Js, Express Js, Next Js)
- Databases (MySQL, Oracle, MongoDB, PostgreSQL, SQL Server)

#### SERTIFIKASI

- Agustus 2022 Desember 2022
  Fullstack Web Development dari Binar Academy
- Maret 2023
  Frontend Developer Course dari Progate
- April 2023

Cloud Practitioner Essentials (Belajar Dasar AWS Cloud) dari Dicoding Academy

### ORGANISASI

2020 - 2023

**Anggota** 

**UKM BADMINTON** 

Badminton Merupakan salah satu olahraga yang melatih kelincahan dan strategi 2022 - 2023

**Divisi Logistik** 

**UKM BADMINTON** 

Divisi logistik berperan sebagai penunjang sarana dan prasarana yang dibutuhkan untuk kelancaran UKM Badminton